臺灣臺中地方法院刑事判決　　　　　　 96年度交易字第646號
公　訴　人　臺灣臺中地方法院檢察署檢察官
被　　　告　甲○○
上列被告因過失致死案件，經檢察官提起公訴（96年度偵字第
16039號），被告於準備程序中就被訴事實為有罪之陳述，本院
改以簡式審判程序審理，判決如下：
    主    文
甲○○因過失致人於死，處有期徒刑陸月，如易科罰金，以新臺
幣壹仟元折算壹日，緩刑貳年。
    犯罪事實
一、甲○○考領有適當之駕駛執照，於民國96年5月5日10時50分
    許，駕駛車牌號碼6L-6397號自小貨車，沿臺中縣梧棲鎮○
    ○路由南往北方向行駛，行經港埠路與自強一街之交岔路口
    時，本應注意左右兩側來車之車前狀況，隨時採取必要之安
    全措施，而依當時日間自然光線、路面柏油、濕潤、無缺陷
    、無障礙物、視距良好，又無不能注意之情事，竟疏未注意
    左右兩側來車之車前狀況，適有楊成宗騎乘車牌號碼JBQ-39
    7 號機車附載丙○○○，沿自強一街由西往東方向騎至上開
    交岔路口，甲○○因而閃煞不及，其所駕駛貨車之左前車頭
    遂碰撞楊成宗之機車，致楊成宗、丙○○○倒地後分別受有
    「頭部外傷合併意識深度昏迷、顱骨骨折合併顱內出血及氣
    腦、右側第二肋骨、左側第三肋骨骨折、右側骨盆骨折、右
    側股骨頸骨折、右側小腿嚴重壓砸傷合併部分創傷性截肢」
    、「頭部外傷、右側肱骨開放性骨折、臉部多處鈍挫傷及擦
    傷、頸部及四肢多處擦挫傷、左手第五掌骨骨折、右上肢撕
    裂傷」等傷害（丙○○○傷害部分業已撤回告訴）。嗣經警
    據報至現場處理，並將楊成宗、丙○○○送往臺中縣梧棲鎮
    童綜合醫院急救，惟楊成宗仍於96年5月5日13時15分許不治
    死亡。又甲○○肇事後，於犯罪偵查機關未發覺前，乃主動
    向到場處理之警員自首，即陳明其為肇事者並願接受裁判。
二、案經被害人楊成宗之子乙○○告訴及臺中縣警察局清水分局
    報告臺灣臺中地方法院檢察署檢察官相驗後偵查起訴。
　　證據並所犯法條
一、訊據被告甲○○對於上開時、地駕車發生車禍肇事致被害人
    楊成宗受傷死亡等事實，均坦承不諱，並有道路交通事故現
    場圖、道路交通事故調查報告表(一)、(二)、童綜合醫院診斷證
    明書、道路交通事故肇事人自首情形紀錄表各1紙、現場照
    片16張附卷可稽。另被害人楊成宗因本件車禍事故受傷死亡
    之事實，亦經臺灣臺中地方法院檢察署檢察官督同檢驗員相
    驗屬實，製有相驗筆錄、驗斷書、相驗屍體證明書在卷可佐
    。按車輛行駛時，駕駛人應注意車前狀況，隨時採取必要之
    安全措施，道路交通安全規則第94條第3 項訂有明文。被告
    駕車自應注意上述道路交通安全規定，且依當時天候路況，
    又無不能注意之情形，竟疏末注意及此，以致肇事，致被害
    人受傷死亡，被告應有過失。又被告因其違規駕車行為，對
    於騎車行經上開肇事路段之被害人，製造法所不容許之風險
    ，並且該風險在具體事件歷程中實現，而導致被害人受傷死
    亡之構成要件結果發生，該傷害結果顯可歸責於被告，堪認
    被告過失駕駛行為與被害人受傷死亡結果間，顯有相當因果
    關係。綜上所述，被告過失致死犯行，堪以認定。
二、核被告甲○○所為，係犯刑法第276條第1項之過失致人於死
    罪。被告於肇事後，在有偵查權限之人知悉犯罪人之前，主
    動向據報前往處理之員警表明為肇事人，向警自首並接受裁
    判，有臺中縣警察局道路交通事故肇事人自首情形紀錄表各
    一份在卷可稽，核為對於未發覺之罪自首而接受裁判，應依
    刑法第62條前段之規定減輕其刑。爰審酌被告行車未遵守交
    通規則而過失致人於死之行為，雖非如故意行為之惡性重大
    ，但被告對於本案車禍之發生，確實具有前揭過失，並造成
    被害人楊成宗死亡之悲劇，被害人家屬之精神、心理亦因之
    受嚴重創傷，內心之悲痛、遺憾，經久難以平息、彌補；被
    告之過失程度、肇事之情節；及被告犯罪後坦承犯行，並已
    與被害人家屬達成和解，有調解筆錄一份在卷可稽，足認被
    告犯罪後態度良好等一切情狀，量處如主文所示之刑，並諭
    知易科罰金之折算標準。末查，被告前未曾受有期徒刑以上
    刑之宣告，有臺灣高等法院被告前案紀錄表一份在卷可憑，
    其因一時疏失，致罹刑章，且事後亦與被害人家屬達成和解
    ，經此偵審科刑之教訓後，當知所警惕，信無再犯之虞，本
    院因認上開對其所宣告之刑，以暫不執行為適當，爰併諭知
    緩刑二年，以啟自新。
三、公訴意旨另以被告前開肇事之行為，同時造成被害人丙○○
    ○受傷，因認被告另涉犯刑法第284條第1項前段之過失傷害
    罪嫌。惟本罪依刑法第287條前段之規定，須告訴乃論。茲
    告訴人丙○○○業於本院審理中具狀撤回告訴，有撤回狀一
    紙附卷足參，本應依刑事訴訟法第303條第3款為不受理之判
    決。惟此部分若構成犯罪，因與前開有罪部分，具有想像競
    合犯之裁判上一罪之關係，爰不另為不受理之諭知，附此敘
    明。
據上論斷，應依刑事訴訟法第273 條之1第1項、第299條第1項前
段，刑法第276 條第1項、41條第1項前段、第62條前段、第74條
第1項第1款，刑法施行法第1條之1第1項、第2項前段，判決如主
文。
中　　華　　民　　國　　96　　年　　10　　月　　30　　日
                  刑事第六庭  法  官  高英賓
上正本證明與原本無異。
如不服本判決，應於送達後十日內向本院提出上訴狀（須附繕本
），上訴於台灣高等法院台中分院。
                              書記官  司立文
中　　華　　民　　國　　96　　年　　10　　月　　30　　日
附錄論罪科刑法條：
中華民國刑法第276條
因過失致人於死者，處 2 年以下有期徒刑、拘役或 2 千元以下
罰金。
從事業務之人，因業務上之過失犯前項之罪者，處 5 年以下有期
徒刑或拘役，得併科3千元以下罰金。
